臺灣臺中地方法院刑事判決　　　九十三年度訴字第三０七六號
公　訴　人　臺灣臺中地方法院檢察署檢察官
被　　　告　戊○○
　　　　　　　　　　臺灣臺中監獄臺中分監執行中）
　　　　　　丁○○
　　　　　　　　　　案
上列被告等因搶奪等案件，經檢察官提起公訴（九十三年度偵字
第一九０三五號），及本院審理九十四年度易字第三七一號竊盜
案件（九十四年度偵字第一三七六號），查悉為被告戊○○之連
續犯部分，並裁定進行簡式審判程序後，判決如下：
    主    文
戊○○連續攜帶兇器，踰越門扇，於夜間侵入住宅竊盜，累犯，
處有期徒刑拾月。扣案之Ｔ型板手壹支、手套壹雙，均沒收。
丁○○意圖為自己不法之所有，而搶奪他人之動產，累犯，處有
期徒刑拾月。
    犯罪事實
一、戊○○前曾於民國九十年間因犯施用第二級毒品及持有第一
    級毒品等罪，為本院先後判處有期徒刑六月及四月確定，經
    定應執行刑為有期徒刑八月後，於九十二年五月二十三日執
    行完畢。惟其又意圖為自己不法之所有，並基於概括之犯意
    ：(一)先於九十三年十月二十六日清晨五時十五分許，在台中
    縣太平市○○路○段十號前，見甲○○所有、停放在此處之
    車牌號碼Ａ五－八四五號大客車後門旁之工具箱未上鎖，而
    侵入竊取車內之ＤＶＤ主機及液晶螢幕，惟於得手前即為到
    場準備出車之甲○○發覺，情急之下，將所騎乘之車號ＪＧ
    Ｃ－六三六號（起訴書誤載為ＪＧＣ－六三三號）機車棄置
    在該處，逕往該巿新仁二街方向逃逸，嗣經警循該部機車之
　　車籍資料而查獲上情；(二)又於九十四年一月七日凌晨四時許
　　之夜間，持客觀上可作為兇器使用之Ｔ型板手一支，鬆開林
　  正宏位在台中縣大里市○○路二二七號住處側門烤漆板之螺
    絲後，踰越該處門扇，而侵入其住宅內之車庫，竊取林正宏
　　所有、車號Ｒ九－五四七三號自小貨車上之ＫＥＮＷＯＯＤ
　  無線電一台、現金新台幣（下同）九十三元，得手後欲離去
    時，為林正宏之堂弟林文彬所發覺並報警查獲，扣得戊○○
    所有供上述竊盜所用之Ｔ型板手一支及手套一雙。
二、丁○○前曾於九十一年間犯搶奪罪，經臺灣高等法院臺中分
    院判處有期徒刑一年六月確定，於九十三年七月二十日假釋
    出獄，至同年十月十一日縮刑期滿，執行完畢。詎其甫於上
    述搶奪案件執畢後，即又意圖為自己不法之所有，於九十三
    年十月二十四日十九時許，騎乘向戊○○所借用之車號ＪＧ
　　Ｃ－六三六號（起訴書誤載為ＪＧＣ－六三三號）機車，於
　  行經台中縣大里市○○路○段三三三號前時，見丙○○將皮
    包夾在右手臂腋下（內有現金一萬八千餘元、行動電話二支
    、國民身分證、駕駛執照、健保卡及信用卡等物）站在路旁
    欲穿越馬路，認有機可趁，即逆向騎近丙○○，而趁其不及
    防備時，搶奪丙○○之皮包一個，得手後往台中市方向逃逸
    ，其後並將皮包內之手機二支交付不知情之戊○○，以抵償
　　戊○○先前為其墊付之交通違規罰鍰。嗣經丙○○報案，提
　  供上述車號之後三碼，及遭搶之行動電話門號，而為警循線
    查獲上情。
二、案經台中縣警察局霧峰分局報請臺灣臺中地方法院檢察署檢
    察官偵查起訴。
    理    由
一、右開犯罪事實業據被告戊○○、丁○○於本院審理時，均坦
    承無誤，而認罪在卷。經查：
    (一)被告戊○○之竊盜部分，有被害人甲○○、林正宏於警詢
      時之陳述、證人林文彬警詢時之證述，與車號ＪＧＣ－六
      三六號機車照片二張、被告戊○○侵入被害人林正宏住宅
      行竊之現場照片十二張，及被告戊○○所有供犯被害人林
      正宏部分竊案所使用之Ｔ型板手一支、手套一雙等證據方
      法可證。足見被告戊○○上述認罪之自白，顯與事實相符
      ，亦可採為證據。
    (二)至於被告丁○○所為部分，則有被害人丙○○於警詢時之
      指述及本院審理時所具結之證詞、證人吳紫綾（被告戊○○之女友）於警詢時所言親見被告丁○○向戊○○借用車
      號ＪＧＣ－六三六號機車之陳述、證人乙○○於警詢時證
      述被告丁○○將行動電話二支交他轉交給戊○○之證詞、
      被告戊○○於警詢時所為上述行動電話二支乃丁○○用以
      抵償他先前為丁○○墊付交通違規罰鍰之證詞、贓物領據
      一紙、上述機車及行動電話之照片四張等證據方法足憑；
      且可佐證被告丁○○於本院認罪之自白應為事實，也得為
      證據。
    (三)綜合前述，本件事證明確，被告戊○○連續竊盜及被告丁○○之搶奪等犯行，均足以認定。
二、核被告戊○○所為，係犯刑法第三百二十條第三項、第一項
    之竊盜未遂罪，及同法第三百二十一條第一項第一、二、三
    款之加重竊盜罪；被告丁○○所為，則係犯同法第三百二十
    五條第一項之搶奪罪。被告戊○○先後二次竊盜行為，所犯
    基本構成要件相同，時間緊接，顯係基於概括之犯意反覆所
    為，為連續犯，應從較重之加重竊盜該次犯行論以一罪，並
    加重其刑；且其所犯之加重竊盜部分，雖不在本件起訴之範
    圍內，惟既經本院於審理九十四年度易字第三七一號竊盜案
    件（九十四年度偵字第一三七六號）時，在職務上查悉具有
    裁判上一罪之關係，屬同一案件，已受先繫屬之本件起訴效
    力所及，自得併予審酌。再者，被告戊○○前曾於九十年間
　　因犯施用第二級毒品及持有第一級毒品等罪，為本院先後判
　  處有期徒刑六月及四月確定，經定應執行刑為有期徒刑八月
    後，於九十二年五月二十三日執行完畢，被告丁○○則曾於
    九十一年間犯搶奪罪，經臺灣高等法院臺中分院判處有期徒
    刑一年六月確定，於九十三年十月十一日縮刑期滿執行完畢
    等事實，有其等之臺灣高等法院被告全國前案紀錄表、臺灣
    臺中地方法院檢察署刑案資料查註紀錄表等各一份附卷可按
    ，被告二人各於上述案件受有期徒刑之執行完畢後，五年以
    內再犯本件有期徒刑以上之罪，皆構成累犯，應依刑法第四
    十七條，就被告戊○○部分，遞加重其刑，被告丁○○部分
    ，亦加重其刑。爰審酌被告等各自犯罪之目的、動機、手段
    、方法、所得、所生危害及犯後態度等一切情狀後，分別量
    處如主文所示之刑。扣案之Ｔ型板手一支、手套一雙，乃被
    告戊○○所有供犯本件竊盜罪所用之物，前已證明，爰依刑
    法第三十八條第一項第二款，均予宣告沒收。
據上論斷，應依刑事訴訟法第二百七十三條之一第一項、第二百
九十九條第一項前段，刑法第五十六條、第三百二十一條第一項
第一款、第二款、第三款、第三百二十五條第一項、第四十七條
、第三十八條第一項第二款，判決如主文。
中　　華　　民　　國　　94　　年　　8　　月　　31　　日
                  刑事第十二庭  審判長法  官  王鏗普
                                      法  官  唐敏寶
                                      法  官  莊深淵
上正本證明與原本無異。
如不服本判決，應於送達後十日內向本院提出上訴狀（須附繕本
），上訴於台灣高等法院台中分院。
                                     書記官  何惠文
中　　華　　民　　國　　94　　年　　8　　 月　　31　　日
附錄論罪科刑法條
刑法第三百二十一條
犯竊盜罪而有左列情形之一者，處六月以上、五年以下有期徒刑
：
一　於夜間侵入住宅或有人居住之建築物、船艦或隱匿其內而犯
　　之者。
二　毀越門扇、牆垣或其他安全設備而犯之者。
三　攜帶兇器而犯之者。
四　結夥三人以上而犯之者。
五　乘火災、水災或其他災害之際而犯之者。
六　在車站或埠頭而犯之者。
前項之未遂犯罰之。
刑法第三百二十五條第一項
意圖為自己或第三人不法之所有，而搶奪他人之動產者，處六月
以上五年以下有期徒刑。
